【裁判字號】    98,台上,695
【裁判日期】    980219
【裁判案由】    違反毒品危害防制條例等罪
【裁判全文】
最高法院刑事判決              九十八年度台上字第六九五號
上  訴  人  甲○○
上列上訴人因違反毒品危害防制條例等罪案件，不服台灣高等法
院中華民國九十七年十一月二十八日第二審判決（九十七年度上
訴字第五四五一號，起訴案號：台灣板橋地方法院檢察署九十七
年度毒偵字第六八八四號），提起上訴，本院判決如下：
    主  文
上訴駁回。
    理  由
一、施用第一級毒品部分
按不服地方法院之第一審判決而上訴者，應向管轄第二審之高等
法院為之。而第二審上訴書狀應敘述具體理由，第二審法院認為
上訴書狀未敘述理由者，應以判決駁回之。刑事訴訟法第三百六
十一條第一項、第二項、第三百六十七條前段分別定有明文。本
件原判決以上訴人甲○○因施用第一級毒品案件，提起第二審上
訴，其上訴書狀未敘述具體理由，因認其上訴違背法定要件，爰
不經言詞辯論，逕以判決駁回，已詳敘憑以認定之理由。從形式
上觀察，並無任何違背法令之處。查上訴人之尿液經送台灣檢驗
科技股份有限公司檢驗，係先以酵素免疫分析法（ＥＩＡ）篩驗
，再以氣相層析質譜儀分析法（ＧＣ／ＭＳ）確認，其尿液中均
呈嗎啡之陽性反應，此有該公司濫用藥物檢驗報告在卷可稽。而
人體服用與嗎啡結構類似成分之美沙冬製劑後，其尿液以氣相層
析質譜儀法檢驗，不致檢出嗎啡之偽陽性反應，復有行政院衛生
署管制藥品管理局民國九十二年六月二十日管檢字第○九二○○
○四七一三號函附卷可憑，事證明確，自無再調查其是否因接受
「美沙冬療法」致尿液呈嗎啡之陽性反應之必要，第一審未為無
益之調查，原審予以維持，自無職權調查未盡之違法。而本案既
未扣得上訴人所施用之毒品及吸食器，第一審未為沒收之諭知，
原審予以維持，仍無不合。至上訴人所稱有三名子女待養，若入
監服刑，將頓失依靠云云，亦非依據卷內資料具體指摘原判決違
背法令之適法第三審上訴理由。上訴意旨置原判決之論敘於不顧
，仍執前詞，就原判決已詳為論斷及說明之事項，再為事實上之
爭辯，並對原審採證認事之職權行使，任意指摘，難謂已符合首
揭法定上訴要件，其上訴違背法律上之程式，應予駁回。
二、施用第二級毒品部分
刑事訴訟法第三百七十六條所列各罪之案件，經第二審判決者，
不得上訴於第三審法院。本件上訴人施用第二級毒品部分，原審
係依毒品危害防制條例第十條第二項論處罪刑，核屬刑事訴訟法
第三百七十六條第一款之案件。依首開說明，既經第二審判決，
自不得上訴於第三審法院，上訴人猶提起上訴，顯為法所不許，
應併予駁回。
據上論結，應依刑事訴訟法第三百九十五條前段，判決如主文。
中    華    民    國  九十八  年    二    月   十九   日
                      最高法院刑事第十一庭
                          審判長法官  花  滿  堂
                                法官  黃  正  興
                                法官  陳  東  誥
                                法官  林  錦  芳
                                法官  洪  昌  宏
      本件正本證明與原本無異
                                      書  記  官
中    華    民    國  九十八  年    二    月  二十三  日
                                                      Ｅ


司法院資訊處製作；財團法人民間司法改革基金會備份。
